臺灣雲林地方法院行政訴訟裁定　
110年度監簡字第2號
原      告  歐俊龍  



被      告  法務部矯正署雲林第二監獄

代  表  人  蔡景裕  
訴訟代理人  林俊欽律師
被      告  杞炎烈  
            陳建國  
            王嘉岑  
上列原告因監獄行刑法事件，原告不服被告法務部矯正署雲林第
二監獄民國110 年4 月23日雲二監申字第1 號、110 年5 月6 日
雲二監申字第2 號、第3 號等申訴決定書，提起行政訴訟，本院
裁定如下：
    主  文
原告之訴駁回。
訴訟費用由原告負擔。
    理  由
一、按受刑人因監獄行刑有下列情形之一者，得以書面或言詞向
    監獄提起申訴：㈠不服監獄所為影響其個人權益之處分或管
    理措施…；受刑人與監督機關間，因監獄行刑有第93條第1項
    各款情事，得以書面向監督機關提起申訴…；受刑人依前項
    規定提起申訴而不服其決定，或提起申訴逾30日不為決定或
    延長申訴決定期間逾30日不為決定者，準用第111 條至第11
    4 條之規定；受刑人依本法提起申訴而不服其決定者，應向
    監獄所在地之地方法院行政訴訟庭提起下列各款訴訟：…；
    前條訴訟之提起，應於申訴決定書送達後30日之不變期間內
    為之。監獄行刑法第93條第1 項第1 款、第110 條、第111 
    條第2 項、第112 條第2 項分別定有明文。準此，受刑人不
    服監獄所為影響其個人權益之處分或管理措施，固然可以提
    起申訴，惟不服申訴決定者，應於申訴決定書送達後30日之
    不變期間內提起行政訴訟。另按原告之訴，有下列各款情形
    之一者，行政法院應以裁定駁回之。…㈥起訴逾越法定期限者
    。行政訴訟法第第107 條第1 項第6 款亦規定甚明。因此，
    如申訴決定不服而起訴逾30日法定期限，法院應以裁定駁回
    起訴。
二、經查，原告因不服被告法務部矯正署雲林第二監獄（下稱雲
    二監）所為影響其個人權益之處分或管理措施，陸續提起申
    訴，迭經被告雲二監以110 年4 月23日雲二監申字第1 號、
    110 年5 月6 日雲二監申字第2 號、第3 號等申訴決定書（
    下合稱系爭申訴決定書）駁回（或不受理）其申訴，此有系
    爭申訴決定書在卷可參（見本院卷第89頁至第94頁、第125 
    頁至第127 頁、第135 頁至第136 頁），且參以系爭申訴決
    定書於文末均有記載救濟之教示：「不服本決定且符合監獄
    行刑法第111 條第2 項規定者，得於決定書送達後30日內向
    臺灣雲林地方法院行政訴訟庭提起行政訴訟。」嗣系爭申訴
    決定書分別於110 年4 月23日、同年5 月19日送達原告，此
    有卷附送達證書可資佐證（見本院卷第85頁、第123 頁、第
    133 頁），並可見其上有原告簽名並按捺指印，亦與原告起
    訴狀自述收受系爭申訴決定書之日期互核相符（見本院卷第
    1 頁），足知原告前於上開日期已陸續收受系爭申訴決定書
    。惟本件原告遲至110 年6 月24日始向本院提起行政訴訟，
    有原告起訴狀上本院收狀戳章在卷可稽，顯已逾30日之不變
    期間。因此，依前述說明，本件原告起訴顯已逾法定不變期
    間，且無可補正，起訴為不合法，應予駁回。至於原告另以
    申訴時被告雲二監之代表人杞炎烈及其屬官陳建國、王嘉岑
    等人為被告，並聲明主張應依公懲法處分上開被告等人乙節
    ，惟按撤銷訴訟須以原處分機關為被告，而上開人等既非行
    政機關，則原告提起本件撤銷訴訟，復將其等同列被告，亦
    非合法，依行政訴訟法第4 條第1 項規定，顯為當事人不適
    格，而屬起訴不合程式之情事，故其訴不合法，又公務員之
    懲戒亦非屬本件撤銷訴訟之審理範圍，均併予駁回。
三、依行政訴訟法第107 條第1 項第6 款、第104 條、民事訴訟
    法第95條、第78條，裁定如主文。
中    華    民    國    110   年    10    月    28    日
                行政訴訟庭    法  官  温文昌　
上為正本係照原本作成。
如不服本裁定應於送達後10日內向本院提出抗告狀。
中　　華　　民　　國　　110 　年　　10　　月　　28　　日
                              書記官  張宏清